【裁判字號】    89,交易,12
【裁判日期】    890216
【裁判案由】    公共危險等
【裁判全文】
臺灣士林地方法院刑事判決                          八十九年度交易字第一二號
    公  訴  人  臺灣士林地方法院檢察署檢察官
    被      告  甲○○
右列被告因竊盜等案件，經檢察官提起公訴 (八十八年度偵字第一○七三六號) ，本
院判決如左：
    主  文
甲○○連續竊盜，累犯，處有期徒刑壹年貳月，扣案之鑰匙壹把沒收；又服用酒類，
不能安全駕駛動力交通工具而駕駛，累犯，處有期徒刑肆月，應執行有期徒刑壹年肆
月，扣案之鑰匙壹把沒收。
    事  實
一、甲○○曾犯竊盜罪，經本院以七十九年度易字第一九一四號、八十年度易字第一
    二八一號、八十一年度易字第三Ｏ七八號及八十六年度易字第三二Ｏ二號判決，
    分別判處有期徒刑十月、四月、二年六月及八月確定，分別於八十一年八月二十
    五日、八十年九月一日、八十四年四月十八日、八十八年一月二十七日執行完畢
    ，詎仍不知戒慎悔改，猶復基於概括之犯意，先於八十八年九月二十四日凌晨，
    在臺北市北投區○○○路國宅旁之文化公園附設停車位，以路旁拾撿得來他人棄
    置之鑰匙，竊得陳耀明所有車牌號碼ＥＬ—二三Ｏ三號福特自用小客車，得手後
    使用該車，嗣棄置於臺北市○○區○○路與東昇路交叉路口旁。又於同年十月十
    七日晚間九時許，在臺北市○○區○○路與大同街交叉路口旁，以同一鑰匙及同
    法竊取丙○○所有車牌號碼ＥＢ－二一二Ｏ號福特自用小客車一部；得手後於同
    日晚間十時許，甲○○飲用啤酒等酒類，之後其視覺及行為反應能力大幅降低，
    而不能安全駕駛動力交通工具，且無汽車駕駛執照，竟駕駛前開竊得之車牌號碼
    ＥＢ－二一二Ｏ號福特自用小客車，貿然行駛，嗣於同日二十二時十五分許，途
    經臺北市北投區○○○路○段六Ｏ一巷十一號前時，因酒後視線模糊，不慎撞及
    對向由何育龍駕駛，車牌號碼ＥＷ－一九九二號客貨兩用車左前車頭，車身隨即
    失控向右偏滑，並又撞及停放路旁之乙○○所有，車牌號碼ＥＤ－三六四五號自
    用小客車左側而肇事，何育龍車內之二位兒女並分別受有左手臂及腹部擦傷，與
    嘴唇流血之傷害（傷害部分未據告訴），經到場警員當場以酒精測試器測試，其
    呼氣酒精濃度測定值達每公升零點六一毫克，並因而查知其竊盜之上情，並扣得
    鑰匙一把。
二、案經臺北市政府警察局北投分局移送臺灣士林地方法院檢察署檢察官偵查起訴。
    理  由
一、右揭犯罪事實，業據被告甲○○於警訊、偵查及本院審理時均坦承不諱，核與被
    害人丙○○、何育龍、乙○○及陳耀明之子丁○○等四人於警訊時指述情節相符
    ，並有贓物認領保管單、車牌號碼ＥＤ－三六四五號自用小客車行車執照影本、
    失竊報告、車輛竊盜暨車牌失竊資料個別查詢報表、臺北市政府警察局舉發違反
    道路交通管理事件通知單影本、警製道路交通事故調查報告表影本及酒精濃度測
    試列印紙各一紙在卷可稽，而就醫學文獻所知，酒精對人體造成之影響，於呼氣
    時酒精濃度達每公升零點二五毫克即會輕度中毒，造成輕度協調功能降低，呼氣
    酒精濃度達每公升零點五毫克時屬輕到中度中毒症狀，出現反應較慢、感覺減低
    、影響駕駛之狀況，此有行政院國軍退除役官兵輔導委員會臺北榮民總醫院八十
    八年八月五日（八八）北總內字第二六八六八號函文可據，參考德國及美國，對
    於呼氣酒精濃度達每公升零點五五毫克，肇事率即達一般正常人十倍之認定標準
    （見法務部八十八年五月十八日法八八檢字第一六六九號函），本件被告於事故
    當時，經警當場以酒精測試器測試，呼氣酒精濃度測定值既達每公升零點六一毫
    克，且被告坦承當日酒醉，視線模糊不能安全駕駛而肇事，顯見事故當時其視覺
    及行為反應能力均較常人大幅降低而影響駕駛，並因而分別撞及對向由何育龍駕
    駛之客貨兩用車左前車頭，及停放路旁之乙○○所有自用小客車左側而肇事，堪
    認其確已達不能安全駕駛動力交通工具之程度，本件罪證明確，被告右揭竊盜等
    犯行堪以認定。
二、核被告甲○○所為，係犯刑法第三百二十條第一項之竊盜罪，及同法第一百八十
    五條之三服用酒類，不能安全駕駛動力交通工具而駕駛罪，其先後二竊盜行為，
    時間緊接，犯罪構成要件相同，顯係基於概括犯意為之，為連續犯，應依刑法第
    五十六條之規定論以一罪，並加重其刑。又其所犯上開竊盜及違背安全駕駛二罪
    ，犯意各別，行為互殊，犯罪構成要件亦不相同，應分論併罰；再查被告前有多
    次竊盜罪，經本院分別判處有期徒刑十月、四月、二年六月及八月確定，並分別
    執行完畢，如事實欄所載，且最近一次甫於八十八年一月二十七日執行完畢，此
    有台灣高等法院被告全國前案紀錄表、及臺灣士林地方法院檢察署署刑案資料查
    註紀錄表各一份附卷可按，其於五年內再犯本件有期徒刑以上之罪，為累犯，應
    依刑法第四十七條定規定加重其刑。爰審酌被告犯罪之動機、手段，及其品性、
    生活狀況、智識程度、犯罪所生之危害，及犯罪後態度等一切情狀，量處如主文
    所示之刑，並定其應執行刑。扣案之鑰匙一把，為被告所有，供犯罪所用之物，
    業據其供承在卷，併予宣告沒收。末查，公訴人以前揭刑案資料查註紀錄表記載
    顯示，被告於歷次所犯竊盜罪執行完畢後，均緊接再犯竊盜罪行，而本件竊盜部
    分亦係其於八十八年一月二十七日執行完畢後，不足九月即行再犯，且非單純一
    次犯罪，被告於偵訊中對於何以一再涉犯竊盜罪行，則稱，因喝酒的關係，喜歡
    開車，每次喝酒後想開車，就去偷一部來，車一開又丟掉，再偷一部，都是偷福
    特的等語，顯見被告有犯竊盜罪之習慣，聲請依竊盜犯贓物犯保安處分條例第三
    條第一項第一款之規定，諭知於刑之執行前令入勞動場所強制工作，以資矯治云
    云，惟查：被告有鐵工之職業，尚非無謀生計能，或無勞動習慣，其就業能力並
    不欠缺，而本件二次竊車行為，均係酒後所為，被告應係受酒類影響而犯罪，因
    認被告所需者係戒酒或相關之輔導、治療，以遏止其犯罪，苟僅藉由強制工作，
    培養其就業能力，應仍難以遏止其犯罪，故此本院認尚無令入勞動場所強制工作
    之必要，附此敘明。
據上論斷，應依刑事訴訟法第二百九十九條第一項前段、刑法第五十六條、第三百二
十條第一項、第一百八十五條之三、第四十七條、第五十一條第五款、第三十八條第
第一項第二款，罰金罰鍰提高標準條例第一條前段，判決如主文。
本案經檢察官繆卓然到庭執行職務。
中      華      民      國      八十九      年      二    月十五    日
                                  臺灣士林地方法院刑事第二庭
                                          法  官  趙  文  卿
右正本證明與原本無異。
如不服本判決，應於判決送達後十日內，向本院提出上訴狀。
                                          書記官  吳  雅  菁
中      華      民      國      八十九      年      二    月    十九    日
附錄本案論罪科刑法條全文
刑法第三百二十條第一項：
  意圖為自己或第三人不法之所有，而竊取他人之動產者，為竊盜罪，處五年以下有
  期徒刑、拘役或五百元以下罰金。
刑法第一百八十五條之三：
  服用毒品、麻醉藥品、酒類或其他相類之物，不能安全駕駛動力交通工具而駕駛者
  ，處一年以下有期徒刑、拘役或三萬元以下罰金。


司法院資訊處製作；財團法人民間司法改革基金會備份。
